臺灣臺南地方法院民事裁定
110年度訴字第1898號
原      告  鄭壽龍
            鄭煜騰
            鄭煇騰
            鄭兆宏
共      同
訴訟代理人  麥玉煒律師
被      告  南晃交通器材工業股份有限公司

法定代理人  鄭丞焜
    主  文
原告應於收受本裁定後7日內補繳裁判費新臺幣110,825元，逾期
未繳，即駁回其訴。
    理  由
一、按訴訟標的之價額，由法院核定；核定訴訟標的之價額，以
    起訴時之交易價額為準；無交易價額者，以原告就訴訟標的
    所有之利益為準；訴訟標的之價額不能核定者，以民事訴訟
    法第466條所定不得上訴第三審之最高利益額數加十分之一
    定之，民事訴訟法第77條之1第1項、第2項、第77條之12分
    別定有明文。又以一訴主張數項標的者，其價額合併計算之
    ，但所主張之數項標的互相競合或應為選擇者，其訴訟標的
    價額，應依其中價額最高者定之，同法第77條之2第1項亦定
    有明文。
二、本件原告起訴請求㈠確認被告於⑴民國110年10月20日、⑵110
    年10月29日、⑶110年11月13日、⑷110年11月19日召開之董監
    事會議部分決議無效、㈡確認被告於⑴110年11月16日、⑵110
    年11月23日、⑶110年11月25日、⑷110年11月29日召開之股東
    會決議不存在，另備位請求撤銷上開聲明㈡所示之4次股東會
    議決議。核其請求均非對於親屬關係及身分上之權利有所主
    張，係屬財產權訴訟，而依現有資料，無從認定原告因本件
    訴訟如受勝訴判決所得之客觀上利益為何，原告復未陳明訴
    訟標的價額，應屬訴訟標的價額不能核定之情形。而上開8
    次會議召開之時間不同，是否有原告所主張之無效、不成立
    或得撤銷事由，應各別調查審認，自分屬不同之訴訟標的；
    其中原告請求確認各董監事會議決議無效、確認各股東會決
    議不存在部分，其訴訟標的各為原告對被告以訴要求法院以
    判決對之確定之法律關係，共有8個不同之訴訟標的，而原
    告請求撤銷股東會決議部分，其訴訟標的為原告對各該決議
    之撤銷權，共有4個不同之訴訟標的；原告主張本件全部聲
    明之訴訟標的均屬同一，尚有誤會。又上開各訴訟標的之價
    額既不能核定，應依民事訴訟法第77條之12之規定，各以新
    臺幣（下同）165萬元定之。惟原告就聲明㈡所示4次股東會
    決議所為之先、備位聲明，其訴訟標的具應為選擇之關係，
    應各依其中價額最高者即165萬元定之即可。是故本件訴訟
    價額應合併計算為1,320萬元（165萬元×8＝1,320萬元），應
    徵第一審裁判費128,160元，扣除其前已繳納之17,335元，
    尚應補繳110,825元。茲依民事訴訟法第249條第1項但書之
    規定，限原告於收受本裁定送達7日內補繳，逾期不繳，即
    駁回其訴。
三、特此裁定。
中　　華　　民　　國　　110 　年　　12　　月　　16　　日
                  民事第二庭  法  官  張玉萱
以上正本係照原本作成。
如對本裁定關於核定訴訟標的價額部分抗告，應於裁定送達後10
 日內向本院提出抗告狀，並繳納抗告費新臺幣1000 元；關於命
補繳裁判費部分，不得抗告。
中　　華　　民　　國　　110 　年　　12　　月　　17　　日
                              書記官  鄭伊汝